# 还是现金流问题

提问人：zhs7403 时间：2015-06-17 12:47:33
陈老师，这个也是视野官网今天文章，是否也错了。最后行应收款我理解视同没发生，即只在减值损失调整即可。应收加回去，视同原来应收再比较？
3 ）计提资产减值准备对间接法的影响
在实务处理中，对应收账款计提资产减值准备，对现金流量本身并不产生影响。但是，由于其通过“资产减值损失”科目列支，对公司的净利润产生了影响，在间接法中我们应考虑其对经营活动现金净流量的影响。
例：甲公司 2013 年对公司应收账款计提坏账准备 100000 元， 2014 年转回 50000 元。在编制调整分录时，我们所作分录为：
计提坏账准备时
借：资产减值损失 100000
贷：应收账款——坏账准备 100000
冲回坏账准备时
借：资产减值损失-50000
贷：应收账款——坏账准备-50000
从上述分录中可见， 2013 年、 2014 年对资产减值损失的影响，是不影响现金流量的。但是，在编制间接法时，由于资产减值损失会对净利润产生影响，所以应在间接法中予以反映。
2014 年，在间接法的处理中，应在资产减值损失一行中计入 100000 元， 2015 年在资产减值损失一行中应计入-50000元。我们应注意的是，由于我们所做分录的贷方为应收账款，该科目在间接法中是在经营性应收项目中反映的，由于在间接法的资产减值损失一行中已经确认了这个因素的影响，那么应在经营性应收项目的变动中予以调整，否则直接法和间接法的经营活动现金流量不平衡。调整的方法是，在 2014 年，在间接法中的“经营性应收项目的减少”中，应调减 10000 元。 2015 年，在间接法中的“经营性应收项目的减少”中，应调增 50000 元。

回答人：chenyiwei
现在的一般做法是：现金流量表补充资料的“资产减值损失”项目金额等于利润表“资产减值损失”项目的金额（正负号相反）。总体上这篇文章的观点还是合理的。

提问人：zhs7403 时间：2015-06-17 20:13:30
陈老师，我的疑问是这样。比如一个企业本期无任何业务，只是计提减值损失 10000 ，导致净资产为-10000.因此附表在资产减值损失加 10000 ，经营应收项目减少应该不考虑这个因素，比如应收期初 20 万，期末 19 万，因此应该是在间接法中的“经营性应收项目的减少”中，应调增 10000 ，即经营应收项目减少栏目填写 0 ，但该文章写的是调减 1 万，我理解是否写反了？

回答人：chenyiwei
在计算经营性应收项目变动数时，应按不扣除坏帐准备的账面余额进行计算，这样就没有你说的问题了。

提问人：keithly 时间：2018-03-13 20:50:59
陈版您好，我想咨询下在合并层面编制现金流量表附表时，像经营性应收应付的增减，在理想状态下（经营性应收应付变动均为经营活动相关的变动）是直接用用合并报表的经营性应收应付增减变动计算合理，还是用子公司经营性应收应付增减变动的汇总列示更合理呢？实质有点像净额列示和分开列示的意思。非常感谢！

回答人：chenyiwei
两种做法均可，不可能绝对准确的。理论上要抵销内部经营性往来的影响。